臺灣桃園地方法院刑事判決　　　　　100年度審易字第566號
公　訴　人　臺灣桃園地方法院檢察署檢察官
被　　　告　吳佳鑫
上列被告因竊盜案件，經檢察官提起公訴（100 年度偵字第5193
號），被告於本院準備程序進行中，就被訴事實為有罪之陳述，
經本院告知簡式審判程序意旨，並聽取當事人之意見後，本院裁
定依簡式審判程序審理，判決如下：
    主  文
吳佳鑫攜帶兇器、毀越門扇、於夜間侵入住宅竊盜，處有期徒刑
柒月。
    事  實
一、吳佳鑫意圖為自己不法之所有，於民國99年6 月25日凌晨4
    時許，至鄧燮墩位於桃園縣平鎮市○○路○段97號1 樓為早
    餐店、2 至3 樓為住家之透天厝，先以隨手拾得客觀上足以
    對人之生命、身體、安全構成威脅，具有危險性可供兇器使
    用之鐵製拖把柄1 支撬開前開處所後方鐵門之鐵條，因而使
    鐵條變形產生空隙，再徒手踰越鐵條空隙打開門鎖，並進入
    屋內，從1 樓店面侵入2 樓住家，竊取價值新台幣（下同）
    26,000元金飾手環1 條、價值4,00 0元珍珠耳環項鍊1 對，
    得手後將之變賣花用。嗣經警在上開處所採集指紋送驗，始
    得知上情。
二、案經桃園縣政府警察局平鎮分局報告臺灣桃園地方法院檢察
    署檢察官偵查起訴。
    理  由
一、本案被告吳佳鑫所犯為死刑、無期徒刑或最輕本刑為3 年以
    上有期徒刑以外之罪，其於本院準備程序中就前揭被訴事實
    為有罪之陳述，經本院告知簡式審判程序之旨，並聽取當事
    人之意見後，本院依刑事訴訟法第273 條之1 第1 項規定，
    裁定進行簡式審判程序，合先敘明。
二、上揭事實業據被告吳佳鑫於警詢及本院審理時均坦承不諱，
    核與被害人即證人鄧燮墩之警詢證述情節相符，並有99年8
    月11日內政部警政署刑事警察局紋字第0990109538號鑑定書
    、桃園縣政府警察局平鎮分局刑案現場勘察報告、刑案現場
    勘察照片等在卷足稽，堪認被告之自白與事實相符，洵為信
    實，被告上揭犯行，均堪認定。
三、新舊法比較：
    查被告吳佳鑫於犯罪後，刑法第321 條第1 項業於100 年1
    月26日修正公佈，於100 年1 月28日生效施行。按行為後法
    律有變更者，適用行為時之法律，但行為後之法律有利於行
    為人者，適用最有利於行為人之法律，刑法第2 條第1 項定
    有明文。修正前之刑法第321 條第1 項原規定：「犯竊盜罪
    而有左列情形之一者，處六月以上、五年以下有期徒刑：一
    、於夜間侵入住宅或有人居住之建築物、船艦或隱匿其內而
    犯之者。二、毀越門扇、牆垣或其他安全設備而犯之者。三
    、攜帶兇器而犯之者。四、結夥三人以上而犯之者。五、乘
    火災、水災或其他災害之際而犯之者。六、在車站或埠頭而
    犯之者。」；而修正後刑法第321 條第1 項則規定「犯竊盜
    罪而有下列情形之一者，處六月以上、五年以下有期徒刑，
    得併科新臺幣十萬元以下罰金：一、侵入住宅或有人居住之
    建築物、船艦或隱匿其內而犯之者。二、毀越門扇、牆垣或
    其他安全設備而犯之者。三、攜帶兇器而犯之者。四、結夥
    三人以上而犯之者。五、乘火災、水災或其他災害之際而犯
    之者。六、在車站、埠頭、航空站或其他供水、陸、空公眾
    運輸之舟、車、航空機內而犯之者。」，比較修正前後關於
    刑法第321 條第1 項之規定，修正後之刑法第321 條第1 項
    於第1 款刪除「於夜間」之文字；於第6 款增加「在航空站
    或其他供水、陸、空公眾運輸之舟、車、航空機內」之文字
    ，擴大加重竊盜罪之適用範圍，使部分修正前原應適用普通
    竊盜罪論罪科刑之情形，於修正後改論以加重竊盜罪論罪科
    刑，並增加得併科罰金新臺幣10萬元之規定，故解釋上自應
    以修正前之規定對被告較有利，而依刑法第2 條第1 項前段
    規定，適用行為時之法律，即修正前刑法第321 條第1 項第
    1 款、第2款、第3 款之規定。
四、按所謂兇器，其種類並無限制，凡客觀上足對人之生命、身
    體、安全構成威脅，具有危險性之兇器均屬之（最高法院79
    年度台上字第5253號判例可資參照）；又刑法第321 條第1
    項第3 款所謂之「攜帶兇器」，祇須於行竊時攜帶具有危險
    性之兇器為已足，該兇器不必原屬行竊者本人所有，亦不以
    自他處攜至行竊處所為必要，縱在行竊場所隨手拾取應用，
    其有使人受傷害之危險既無二致，自仍應屬上述「攜帶兇器
    」之範疇（最高法院90年度台上字第1261號判決意旨參照）
    。查被告吳佳鑫行竊時所攜帶鐵製拖把柄1 支，客觀上足以
    對人之生命、身體、安全構成威脅而具有危險性，自屬兇器
    無訛。又按刑法第321 條第1 項第2 款所謂「毀」係指毀損
    ，稱「越」則指踰越或超越，祇要踰越或超越門扇、牆垣或
    其他安全設備之行為使該門扇喪失防閑作用，即該當於前揭
    規定之要件。再按刑法第321 條第1 項第2 款規定將「門扇
    」、「牆垣」、「其他安全設備」並列，則所謂「門扇」應
    專指門戶而言，指分隔住宅或建築物內外之出入口大門而言
    （最高法院25年上字第4168號、55年臺上字第547 號判例意
    旨參照）。被告於夜間，以隨手取得之鐵製拖把毀損鐵門上
    之鐵條，使鐵條變形產生空隙，再徒手踰越該鐵條之空隙開
    鎖，並進入被害人之住宅，核被告所為，係犯修正前刑法第
    321 條第1 項第1 款、第2 款及第3 款之攜帶兇器、毀越門
    扇、於夜間侵入住宅竊盜罪。爰審酌被告正值壯年，不思以
    正當手段獲取財物，竟圖不勞而獲為本案竊盜犯行，危害社
    會治安及被害人之權益，所為非是，並衡其犯罪之動機、目
    的、手段、所竊取財物之價值及犯後態度等一切情狀，量處
    如主文所示之刑，以示懲擏。至被告行竊時所使用之前揭鐵
    製拖把1 支，係其犯罪時於現場隨手拾得之物，並非被告所
    有且未扣案，且復乏確據證明尚屬存在，爰不併予宣告沒收
    ，附此敘明。
據上論斷，應依刑事訴訟法第273 條之1 第1 項、第299 條第1
項前段、刑法第2 條第1 項前段、修正前刑法第321 條第1 項第
1款、第2款、第3 款，判決如主文。
本案經檢察官呂如琦到庭執行職務。
中    華    民    國   100    年    5     月    30    日
                        刑事庭    法  官  顏世翠
以上正本證明與原本無異。
如不服本判決應於收受判決後10日內向本院提出上訴書狀，並應
敘述具體理由。其未敘述上訴理由者，應於上訴期間屆滿後20日
內向本院補提理由書( 均須按他造當事人之人數附繕本) 「切勿
逕送上級法院」。
                                  書記官  吳忻蒨
中    華    民    國   100    年    5     月    30    日
附錄本案論罪科刑法條：
中華民國刑法第321條
（加重竊盜罪）
犯竊盜罪而有左列情形之一者，處 6 月以上、 5 年以下有期徒
刑：
一  於夜間侵入住宅或有人居住之建築物、船艦或隱匿其內而犯
    之者。
二  毀越門扇、牆垣或其他安全設備而犯之者。
三  攜帶兇器而犯之者。
四  結夥三人以上而犯之者。
五  乘火災、水災或其他災害之際而犯之者。
六  在車站或埠頭而犯之者。
前項之未遂犯罰之。